【裁判字號】    99,訴,1270
【裁判日期】    991124
【裁判案由】    毒品危害防制條例
【裁判全文】
臺灣臺北地方法院刑事判決              99年度訴字第1270號
公  訴  人  臺灣臺北地方法院檢察署檢察官
被      告  陳星光
選任辯護人  陳垚祥律師
上列被告因違反毒品危害防制條例案件，經檢察官提起公訴（九
十九年度偵字第九○二三號），本院判決如下：
    主  文
陳星光販賣第一級毒品，未遂，處有期徒刑拾貳年。扣案之第一
級毒品海洛因壹袋（毛重零點陸捌零公克、驗餘淨重零點零捌
陸零公克）沒收銷燬之；包裝上開毒品之外包裝袋壹只及行動電
話0000000000（含ＳＩＭ卡壹張）壹支，均沒收之；
扣案之犯罪所得新臺幣捌佰元沒收之。又持有第二級毒品，處有
期徒刑月。扣案之第二級毒品甲基安非他命貳袋（毛重零點玖
玖貳零公克、驗餘淨重零點玖壹捌公克）沒收銷燬之；包裝上
開毒品之外包裝袋貳只沒收之。應執行有期徒刑拾貳年貳月。扣
案之第一級毒品海洛因壹袋（毛重零點陸捌零公克、驗餘淨重
零點零捌陸零公克）及第二級毒品甲基安非他命貳袋（毛重零點
玖玖貳零公克、驗餘淨重零點玖壹捌公克）均沒收銷燬之；包
裝上開毒品之外包袋個及行動電話0000000000（含
ＳＩＭ卡壹張）壹支，均沒收之；扣案之犯罪所得新臺幣捌佰元
沒收之。
    事  實
一、陳星光明知海洛因、甲基安非他命，分屬毒品危害防制條例
    第二條第二項第一款、第二款所稱之第一級毒品、第二級毒
    品，依法均不得販賣、持有，竟基於持有第二級毒品甲基安
    非他命（下稱甲基安非他命）之犯意，於民國九十九年四月
    一日前某時許，將甲基安非他命二包（毛重零點九九二零公
    克、驗餘淨重零點三九一八公克）置放於其所使用之ＢＱＺ
    ─七八七號重型機車置物箱內，而無故持有之；另於九十九
    年四月一日上午十時許，因鄧榮財欲施用第一級毒品海洛因
    （下稱海洛因），而以公用電話撥打至陳星光所持用、門號
    為0000000000號行動電話後，表示欲購買海洛因
    之意，陳星光遂萌生意圖販賣海洛因以牟取利益之意思，而
    同意以新臺幣（下同）八百元之代價販賣海洛因一包（毛重
    零點三六八零公克、驗餘淨重零點零八六零公克）予鄧榮財
    ，並相約在臺北縣新店市○○路○段七五號前進行交易後，
    陳星光即於同日上午十一時許，騎乘置有海洛因一包之上開
    車號重型機車抵達交易地點，鄧榮財旋交付八百元價金予陳
    星光，陳星光未及交付海洛因予鄧榮財之際，旋為警跟監而
    當場查獲，當場扣得鄧榮財所交付陳星光之八百元，並自上
    開車號之重型機車置物箱內扣得海洛因一袋（毛重零點三六
    八零公克、驗餘淨重零點零八六零公克）及甲基安非他命二
    袋（毛重零點九九二零公克、驗餘淨重零點三九一八公克）
    。
二、案經臺北縣政府警察局新店分局移送臺灣臺北地方法院檢察
    署檢察官偵查起訴。
    理  由
壹、程序部分：
一、茲就被告陳星光及其選任辯護人表示爭執之證據，即被告於
    警詢之供述及證人鄧榮財於警詢之證述，是否具有證據能力
    ，論述如下：
  (一)被告於九十九年四月一日警詢時所為之供述（偵查卷第五至
    十頁參照）：
    被告於本院準備程序時辯稱：九十九年四月一日警詢筆錄記
    載其所供「他（指鄧榮財）在兩個星期內有打三至四次電話
    。叫我幫他買毒品，但是我都沒有幫他」之內容，與其實際
    陳述內容不符云云。經查：被告業於偵查時自承，鄧榮財曾
    多次撥打電話向伊詢問購買毒品事宜，並經本院勘驗偵查光
    碟屬實，有勘驗譯文在卷可稽（本院卷第三十二頁背面參照
    ），又除上開陳述內容部分外，被告就警詢筆錄之製作過程
    、其餘記載內容均不爭執證據能力，且衡以被告若果於九十
    九年四月一日警詢時就上開部分陳述係為不實記載，則其於
    當日移送檢察官訊問，乃至檢察官訊問完畢，應會為此抗辯
    ，以澄清事實，查明真象，然被告卻均未為此抗辯，反就同
    一事實內容於檢察官訊問時再為相同且更詳實之陳述，顯見
    警詢筆錄所記載被告表示鄧榮財叫伊幫忙買毒品一事，應係
    出於被告自由意志之陳述所為，該警詢筆錄自具有證據能力
    。
  (二)證人鄧榮財於九十九年四月一日警詢時所為之證述（偵查卷
    第十一至十四頁參照）：
    按被告以外之人於審判外之言詞或書面陳述，除法律有規定
    者外，不得作為證據；被告以外之人於檢察事務官、司法警
    察官或司法警察調查中所為之陳述，與審判中不符時，其先
    前之陳述具有較可信之特別情況，且為證明犯罪事實存否所
    必要者，得為證據，刑事訴訟法第一百五十九條第一項、第
    一百五十九條之二分別定有明文。而刑事訴訟法第一百五十
    九條之二規定「具有較可信之特別情況」，係指被告以外之
    人於檢察事務官、司法警察官或司法警察調查中所為之陳述
    ，從客觀上之環境或條件等情況加以觀察，有足以取代審判
    中反對詰問之可信性保證者而言；與一般供述證據必須具備
    任意性之證據能力要件有別，二者不可混為一談，且此係屬
    證據能力之規定，非屬證據證明力之問題，故法院應依審判
    中及審判外各陳述外部附隨之環境或條件等情況，比較前後
    之陳述，客觀的加以觀察，並於判決理由內詳述其採用先前
    不一致之陳述的心證理由，始為適法，最高法院九十八年度
    臺上字第三○一一號判例要旨參照。經查，證人鄧榮財於警
    詢陳述之內容，與其於審理時以證人身分經交互詰問所證述
    情節不符，本院審酌其於警詢所述內容，乃其因涉案遭警當
    場查獲後，即刻詢問案情時所製作，當時警方詢問之重點在
    於被告所涉犯行部分，故證人鄧榮財對警方詢及此處之顧慮
    自屬較輕，又本院考量證人鄧榮財之警詢筆錄製作當時客觀
    情狀，不管其主觀心理狀態或客觀環境條件而言，均不致對
    其造成太大壓迫，所為陳述連續、陳述方式自然，意識清晰
    ，有本院勘驗筆錄在卷可按（本院卷第八十二至八十五頁參
    照），顯見其於警詢時並無遭違法取供之情事，又其於警詢
    時所證述之內容，復與其於九十九年四月一日、同年六月十
    一日檢察官偵訊時之證述內容互核相符（偵查卷第五八、五
    九頁及第七三至七五頁參照），並無二致，益徵其於警詢時
    並未有因施用毒品而記憶不清、陳述不實之情形甚明，反觀
    其於法院作證時，就所交付被告款項表示係為還款所致，並
    表示因有施用毒品，不知警詢時所為陳述內容為何，顯與其
    於警詢時所為陳述之客觀情狀不符，自難排除有迴護被告之
    可能，本院因認證人鄧榮財於警詢之證述，具有較可信之特
    別情況，且為證明本案被告犯罪事實存否所必要，故具有證
    據能力。
二、又按被告以外之人於審判外之陳述，雖不符刑事訴訟法第一
    百五十九條之一至第一百五十九條之四之規定，而經當事人
    於審判程序同意作為證據，法院審酌該言詞陳述或書面陳述
    作成時之情況，認為適當者，亦得為證據；當事人、代理人
    或辯護人於法院調查證據時，知有刑事訴訟法第一百五十九
    條第一項不得為證據之情形，而未於言詞辯論終結前聲明異
    議者，視為有前項之同意，刑事訴訟法第一百五十九條之一
    、第一百五十九條之五第一項、第二項分別定有明文。經查
    ，本判決下列所引用前述以外之被告以外之人於審判外之陳
    述，檢察官、被告及辯護人等人於本院言詞辯論終結前均未
    聲明異議，本院審酌上開證據資料製作時較無人情施壓或干
    擾，亦無不當取供，及證明力明顯過低之瑕疵，認以之作為
    證據應屬適當，故揆諸前開規定，認前揭證據資料有證據能
    力，合先敘明。
貳、實體方面：
一、證據之認定：
  (一)訊據被告固不否認於九十九年四月一日接獲鄧榮財所撥打之
    電話，約定於臺北縣新店市○○路○段七五號前見面後，騎
    乘ＢＱＺ─七八七號重型機車赴約，於該車輛上經警查獲海
    洛因一袋（毛重零點三六八零公克、驗餘淨重零點零八六零
    公克）、基安非他命二袋（毛重零點九九二零公克、驗餘淨
    重零點三九一八公克），並自鄧榮財處收取八百元現金之事
    實，惟矢口否認涉有販賣第一級毒品及持有第二級毒品之犯
    行，並辯稱：鄧榮財打電話是要還款，黃信岳於當日十一時
    許亦曾撥打電話表示有工具放置於上開機車之置物箱內，伊
    於九十八年十二月到九十九年三月底這段期間，平均每個禮
    拜有二、三次會要求黃信岳騎ＢＱＺ─七八七號重型機車買
    便當和涼水，九十九年一月至二月間，黃信岳一直被警察抓
    ，向伊要求寄放毒品在機車置物箱內，伊都會檢查是否有放
    海洛因，置物箱內的海洛因跟安非他命是黃信岳放的云云。
  (二)經查：
  1.被告於九十九年四月一日上午十一時許，在臺北縣新店市○
    ○路○段七五號前為警查獲，而自其騎乘之ＢＱＺ─七八七
    號重型機車上，扣得白色透明結晶二袋（毛重零點九九二零
    公克、驗餘淨重零點三九一八公克）之事實，為被告所是認
    ，而扣案之白色透明結晶二袋（毛重零點九九二零公克、驗
    餘淨重零點三九一八公克）經送交通部民用航空局航空醫務
    中心以氣相層析質譜儀法檢驗，檢出含有甲基安非他命之成
    分，此有交通部民用航空局航空醫務中心九十九年四月二十
    八日出具之航藥鑑字第○九九二七七一號毒品鑑定書一紙在
    卷可稽（偵查卷第九十頁參照），是被告確實將上開甲基安
    非他命置於其所騎乘之上開機車置物箱內而無故持有之犯行
    ，首堪認定。
  2.被告確有以八百元之代價販賣海洛因一包予鄧榮財，然因為
    警查獲而未能完成交付一事，業據證人鄧榮財迭於警詢及檢
    察官偵查中證述屬實，證人鄧榮財證稱：新臺幣八百元是我
    要向陳星光購買毒品用的。安非他命兩小包我不知道。海洛
    因應該是陳星光要賣給我的…我們約定十點三十分在新店市
    ○○路○段七五號旁交易，當時我們講好我拿八百元向他購
    買海洛因…我正在等陳星光拿海洛因給我時，警方就上前將
    我們逮捕，我今天早上找陳星光是要買毒品海洛因…公共電
    話打電話給陳星光，講說你有沒有空、八百還給你，他就知
    道甚麼意思…剛拿錢給他，他還沒有將海洛因交給我，就被
    警察查獲…我私底下也有向陳星光確認他有沒有賣，他說他
    本身沒有，但是有人寄放在他那邊，要的話可以分一點給我
    ，我再給他錢…只要我說八百元還給他，他就知道意思了等
    語明確（偵查卷第十二至十三頁、第五十八頁、第七十四頁
    參照）；而證人鄧榮財確實有於九十九年四月一日上午十時
    許，以公用電話撥打至陳星光所持用、門號為000000
    0000號之行動電話乙節，此有遠傳電信股份有限公司行
    動電話基本資料暨通聯紀錄查詢回覆存卷可稽（見偵查卷第
    十五至二十四頁、第四十二至四十六頁、第七十九頁、本院
    卷第二十至二十四頁），又自被告使用之機車置物箱內查扣
    之白色粉末一袋（毛重零點三六八零公克、驗餘淨重零點零
    八六零公克），經送交通部民用航空局航空醫務中心以氣相
    層析質譜儀法檢驗，檢出含有海洛因成分無訛，此有交通部
    民用航空局航空醫務中心九十九年四月二十八日出具之航藥
    鑑字第○九九二七七一號毒品鑑定書一紙在卷可稽（偵查卷
    第九十頁參照），復有證人鄧榮財交付予被告之現金八百元
    扣案可證，復參以被告於偵查時亦自承：鄧榮財今天早上、
    前天中午打電話給我，叫我賣四號給他等語（偵查卷第五十
    六頁參照），足見證人鄧榮財所為上開證述內容，應屬真實
    ，堪予採信，可證被告確實有同意以八百元之代價販賣海洛
    因予證人鄧榮財，並約定交易地點、金額，而於未完成交易
    之際，經警查獲逮捕一情甚明。
  3.按販賣毒品之所謂販賣行為，係行為人基於營利之目的，而
    販入或賣出毒品而言。販賣毒品者，其主觀上須有營利之意
    圖，且客觀上有販賣之行為，即足構成，至於實際上是否已
    經獲利，則非所問。即於有償讓與他人之初，係基於營利之
    意思，並著手實施，而因故無法高於購入之原價出售，最後
    不得不以原價或低於原價讓與他人時，仍屬販賣行為。再販
    賣毒品係違法行為，非可公然為之，亦無公定之價格，不論
    任何包裝，均可任意分裝增減份量，而每次買賣之價量，亦
    可能隨時依雙方間之關係深淺、資力、需求量及對行情之認
    知、來源是否充裕、查緝是否嚴緊，購買者被查獲時供述購
    買對像之可能性風險之評估等，因而異其標準，並機動調整
    ，非可一概而論，販賣之利得除經坦承犯行或價量俱臻明確
    外，委難察得實情，販賣之人從價差或量差中牟利方式雖異
    ，其意圖營利之非法販賣行為則一，是除非別有事證，足認
    係按同一價量委買、轉售或無償贈與，確未牟利外，尚難執
    此遽認非法販賣之證據有所未足，致使知過坦承者難辭重典
    ，飾辭否認者反得僥倖，而失情理之平。被告欲以八百元之
    價格出售海洛因予證人鄧榮財，足見其主觀上確實具有出售
    以營利之意思，即屬明確，而被告攜帶扣案之海洛因至約定
    地點與證人鄧榮財進行交易，未及交付毒品即為警查獲，自
    屬販賣未遂。
  (三)被告所辯不足採信之理由：
  1.被告雖辯稱：扣案毒品均係證人黃信岳自行放置，又證人鄧
    榮財所交付之八百元係為償還借款云云。然查證人黃信岳已
    於本院審理中證稱：我在工作的時候，有時會將毒品放在身
    上或是工地，沒有印象放在機車上，我不會將毒品寄放在被
    告處等語（本院卷第五四至五五頁參照），而海洛因及甲基
    安非他命分屬毒品危害防制條例第二條第二項第一款、第二
    款所稱之第一級毒品、第二級毒品，依法均不得販賣、持有
    ，一旦因任意持有而遭查獲，必然涉有相當刑責，為眾所周
    知之事實，一般人避之唯恐不及，而被告亦自承會不定期檢
    查機車置物箱的包包內有無藏放毒品，顯見被告亦深知持有
    毒品所犯罪責，若非被告自行將毒品放置在機車內，證人黃
    信岳豈有機會將此一違禁物品放置於被告機車置物箱，是本
    件扣案毒品應為被告所自行放置而持有，應可認定；又被告
    就證人鄧榮財所交付之八百元原因為何，究係償還被告或證
    人黃信岳何人款項，於警詢、偵查及本院審理時前後說詞均
    屬不一，且證人黃信岳亦證稱：其與鄧榮財間無借貸關係等
    語（本院卷第五十六頁參照），證人鄧榮財於偵查中亦證稱
    ：我並沒有積欠被告債務等語（偵查卷第七四頁參照），雖
    證人鄧榮財於本院審理時改稱：該八百元係為償還被告欠款
    云云，然而，證人鄧榮財於完成九十九年四月一日查獲當日
    偵查筆錄，而指認被告所涉犯行後，復於九十九年六月十一
    日偵查時證稱：我那天開完庭，陳星光就找我朋友四、五個
    載我出去聊天。聊的內容是問我為什麼要咬陳星光等語（偵
    查卷第七十四頁參照），顯見證人鄧榮財於本院審理時所為
    有利於被告之證述，已難排除係受外力影響所致，而與其未
    受影響前所為證述內容顯非一致，自難採信，況且以證人鄧
    榮財所自承，其有施用毒品慣行，而其若取得現金支配，自
    以購買毒品供己施用較符常情，實難想像其會將手頭所餘現
    金款項用以償還借款，又被告所稱借款金額亦不過八百元至
    一千元間，有無必要特別約定交付時間、地點，並騎乘放置
    有扣案毒品之機車前往赴約，殊難想像，是被告前揭所辯均
    非可採。
  2.至被告於本院審理時再聲請傳喚證人溫順（或舜）明、李國
    棟到庭為證，惟查證人溫順（或舜）明之真實姓名為何，已
    屬不明，且證人溫順（或舜）明、李國棟所得待證部分，事
    證已屬明確，而被告前於偵查程序、準備程序時均未提起上
    開證人姓名、待證事項，況九十九年四月一日被告係與鄧榮
    財會面時而遭查獲毒品屬實，當時溫順（或舜）明、李國棟
    均不在場，則彼等在會面時所為何事，自非溫順（或舜）明
    、李國棟所能聽聞，核無調查證人溫順（或舜）明、李國棟
    之必要，併予敘明。
  (四)綜上，本件事證明確，被告所辯均屬事後卸責之詞，不足採
    信，被告犯行堪予認定，均應依法論科。
二、論罪科刑之法律適用：
  (一)被告著手販賣海洛因予證人鄧榮財之際，為警逮捕致未完成
    毒品交易而不遂，並當場查獲被告所持有之甲基安非他命，
    是核被告所為，係犯毒品危害防制條第四條第一項、第六項
    之販賣第一級毒品未遂罪及同條例第十一條第二項之持有第
    二級毒品罪。被告非法持有第一級毒品之低度行為，為販賣
    之高度行為所吸收，不另論罪。
  (二)公訴意旨雖認被告係為意圖販賣而持有甲基安非他命等語，
    然則，證人鄧榮財除有施用海洛因慣行外，同時亦有施用甲
    基安非他命之素行，已為證人鄧榮財所供承在卷（本院卷第
    五十二、五十三頁參照），則被告果有販賣意圖，何以於前
    揭交涉第一級毒品交易之際，均未提及所持有第二級毒品可
    併予出售之隻字片語，況被告於警詢雖表示所持有之第二級
    毒品係證人黃信岳所提供用以換錢之用，然此部分已為證人
    黃信岳所否認，又被告於審理時復稱：上開用以換錢之提議
    已遭其所拒等語，是此部分自難以被告前於警詢時之單一自
    白，即認定被告係基於販賣意圖而持有甲基安非他命，為此
    部分公訴意旨與前揭經本院認定被告持有第二級毒品部分，
    基礎社會事實同一，爰依刑事訴訟法第三百條規定逕予變更
    法條，併此敘明。
  (三)被告所犯上開販賣第一級毒品未遂罪及持有第二級毒品罪，
    犯意各別，行為互殊，應予分論併罰。
  (四)被告雖已著手於販賣海洛因之行為，惟尚未交付海洛因予鄧
    榮財而未生販賣海洛因之結果，其犯罪尚屬未遂，應依刑法
    第二十五條第二項之規定，減輕其刑。
  (五)按刑事審判旨在實現刑罰權之分配的正義，故法院對有罪被
    告之科刑，應符合罪刑相當之原則，使輕重得宜，罰當其罪
    ，以契合社會之法律感情，此所以刑法第五十七條明定科刑
    時應審酌一切情狀，尤應注意該條所列十款事項以為科刑輕
    重之標準，並於同法第五十九條賦予法院以裁量權，如認「
    犯罪之情狀可憫恕，認科以最低度刑仍嫌過重者，得酌量減
    輕其刑」，俾使法院就個案之量刑，能斟酌至當。而刑法第
    五十九條規定犯罪之情狀可憫恕者，得酌量減輕其刑，其所
    謂「犯罪之情狀」，與同法第五十七條規定科刑時應審酌之
    一切情狀，並非有截然不同之領域，於裁判上酌減其刑時，
    應就犯罪一切情狀（包括第五十七條所列舉之十款事項），
    予以全盤考量，審酌其犯罪有無可憫恕之事由（即有無特殊
    之原因與環境，在客觀上足以引起一般同情，以及宣告法定
    低度刑，是否猶嫌過重等等），以為判斷，最高法院著有三
    十八年臺上字第十六號、四十五年臺上字第一一六五號、五
    十一年臺上字第八九九號判例可參。查本件被告販賣海洛因
    之行為，固基於營利出售他人以資牟利之意圖，惟其持有及
    販賣海洛因之數量與其他販毒集團大量販賣毒品並可獲得厚
    利之情形比較，所生危害相對輕微，是倘不論其情節輕重，
    而一律論處本罪之法定本刑「死刑」、「無期徒刑」，則猶
    嫌過重，未符罪刑相當及比例原則，是本件就全部犯罪情節
    觀之，自屬法重而情輕，自客觀言之，當有情堪憫恕之處，
    爰依刑法第五十九條規定，予以酌量減輕其刑，未遂部分，
    同時有減輕事由，則予遞減。
  (六)爰審酌被告明知海洛因對於人體有莫大之戕害，竟漠視毒品
    之危害性，為圖一己私利，販賣海洛因予他人牟利，嚴重危
    害國民身心健康及社會風氣，兼衡被告犯罪之動機、目的，
    暨所持有甲基安非他命之原因、數量、素行等一切情狀，分
    別量處如主文所示之刑，以資懲儆，並定其應執行刑。
  (七)扣案之海洛因一袋（毛重零點三六八零公克、驗餘淨重零點
    零八六零公克）、甲基安非他命二袋（毛重零點九九二零公
    克、驗餘淨重零點三九一八公克），經鑑驗分屬毒品危害防
    制條例規定之第一級毒品、第二級毒品，均如前述，應依毒
    品危害防制條例第十八條第一項前段之規定，沒收銷燬之。
    至扣案包裝海洛因之外包裝袋一只，係用以包裝毒品，防其
    裸露、潮溼、便於攜帶販賣之用，另行動電話門號0000
    000000號（含ＳＩＭ卡一張）一支，為被告所有用以
    聯繫販賣毒品所用之物，應依毒品危害防制條例第十九條第
    一項規定宣告沒收。扣案之販賣毒品所得八百元，為被告因
    為本案販賣毒品所得之物，應依毒品危害防制條例第十九條
    第一項規定宣告沒收。至扣案包裝甲基安非他命之外包裝袋
    二只，係用以包裝毒品，防其裸露、潮溼、便於攜帶之用，
    應依刑法第三十八條第一項第二款宣告沒收。
據上論斷，應依刑事訴訟法第二百九十九條第一項前段、第三百
條，毒品危害防制條例第四條第一項、第六項、第十一條第二項
、第十八條第一項前段、第十九條第一項，刑法第十一條、第二
十五條第二項、第五十一條第五款、第九款、第十款、第五十九
條、第三十八條第一項第二款，判決如主文。
本案經檢察官蔡甄漪到庭執行職務。
中    華    民    國    99    年    11    月    24    日
                  刑事第九庭審判長法  官  林怡秀
                                  法  官  鄭富城
                                  法  官  徐淑芬
以上正本證明與原本無異。
如不服本判決應於收受送達後十日內向本院提出上訴書狀，並應
敘述具體理由；其未敘述上訴理由者，應於上訴期間屆滿後二十
日內向本院補提理由書（均須按他造當事人之人數附繕）「切勿
逕送上級法院」。
                                  書記官  劉郅享
中    華    民    國    99    年    11    月    24    日
附錄本案論罪科刑法條全文：
毒品危害防制條例第四條
製造、運輸、販賣第一級毒品者，處死刑或無期徒刑；處無期徒
刑者，得併科新臺幣二千萬元以下罰金。
製造、運輸、販賣第二級毒品者，處無期徒刑或七年以上有期徒
刑，得併科新臺幣一千萬元以下罰金。
製造、運輸、販賣第三級毒品者，處五年以上有期徒刑，得併科
新臺幣七百萬元以下罰金。
製造、運輸、販賣第四級毒品者，處三年以上十年以下有期徒刑
，得併科新臺幣三百萬元以下罰金。
製造、運輸、販賣專供製造或施用毒品之器具者，處一年以上七
年以下有期徒刑，得併科新臺幣一百萬元以下罰金。
前五項之未遂犯罰之。
毒品危害防制條例第十一條
持有第一級毒品者，處三年以下有期徒刑、拘役或新臺幣五萬元
以下罰金。
持有第二級毒品者，處二年以下有期徒刑、拘役或新臺幣三萬元
以下罰金。
持有第一級毒品純質淨重十公克以上者，處一年以上七年以下有
期徒刑，得併科新臺幣一百萬元以下罰金。
持有第二級毒品純質淨重二十公克以上者，處六月以上五年以下
有期徒刑，得併科新臺幣七十萬元以下罰金。
持有第三級毒品純質淨重二十公克以上者，處三年以下有期徒刑
，得併科新臺幣三十萬元以下罰金。
持有第四級毒品純質淨重二十公克以上者，處一年以下有期徒刑
，得併科新臺幣十萬元以下罰金。
持有專供製造或施用第一級、第二級毒品之器具者，處一年以下
有期徒刑、拘役或新臺幣一萬元以下罰金。

司法院資訊處製作；財團法人民間司法改革基金會備份。
